臺灣高等法院臺南分院刑事判決　　　 96年度交上訴字第845號
上　訴　人
即　被　告　甲○○
上列上訴人因公共危險案件，不服臺灣臺南地方法院96年度交訴
字第45號中華民國96年6月6日第一審判決（起訴案號：臺灣臺南
地方法院檢察署96年度偵字第1737號），提起上訴，本院判決如
下：
    主  文
原判決撤銷。
甲○○犯肇事致人傷害逃逸罪，累犯，處有期徒刑捌月，減為有
期徒刑肆月，如易科罰金以新臺幣貳仟元折算壹日。
    事  實
一、甲○○於民國八十五年曾因違反肅清煙毒條例案件，經法院
    判處有期徒刑三年二月確定，於九十三年五月二日假釋縮刑
    執行完畢；又曾於九十年間因違反槍砲彈藥刀械管制條例案
    件，經法院判處有期徒刑五月並科罰金新臺幣三萬元確定，
    於九十三年二月六日易科罰金及併繳清罰金執行完畢。仍不
    知悛悔，復於九十五年十一月二十七日十五時五分許，駕駛
    車號ＰＪ─０三二二號（改懸車號八Ｊ─四七一八號車牌）
    自小客車，沿臺南縣善化鎮胡庴里縣一七八線，由東往西方
    向行駛，途經該路一五公里設有分向安全島處，應注意並能
    注意車前狀況，隨時採取必要之安全防範措施，竟疏未注意
    車前狀況，而與後方乘座之友人說話，致偏左撞及同向為乙
    ○○所駕駛之００七二－ＮＰ號自小客車，乙○○所駕駛之
    小客車因而撞及路中安全島翻覆，受有左手鈍挫傷、右眼上
    眼瞼皮下血腫（過失傷害部分未經告訴），甲○○因另犯違
    反毒品條例案件（原審九十五年度訴字第七０二號）遭原審
    （冬股承辦）通緝，其為逃避被緝，竟於肇事後逃逸，嗣為
    警於其躲於距離肇事現場五十公尺處之草叢中緝獲。
二、案經臺南縣警察局善化分局報請臺灣臺南地方法院檢察署檢
    察官偵查起訴。
    理  由
壹、程序方面：
一、被告以外之人於審判外之陳述，雖不符前四條之規定，而經
    當事人於審判程序同意作為證據，法院審酌該言詞陳述或書
    面陳述作成時之情況，認為適當者，亦得為證據。當事人、
    代理人或辯護人於法院調查證據時，知有第一百五十九條第
    一項不得為證據之情形，而未於言詞辯論終結前聲明異議者
    ，視為有前項之同意。刑事訴訟法第一百五十九條之五定有
    明文。證人乙○○在警詢所為之證述，係屬審判外之言詞陳
    述，檢察官、被告並無不同意列為證據，且本院審理時，無
    於言詞辯論終結前聲明異議。而前開證人在警詢所為之證述
    ，係在自由意志下所為陳述，並親閱筆錄無訛後始簽名作成
    之情況，且該證言適為本案應審酌必要事項，自有證據能力
    ，得為本案證據。
二、被告以外之人於偵查中向檢察官所為之陳述，除顯有不可信
    之情況者外，得為證據，刑事訴訟法第一百五十九條之一第
    二項定有明文。證人乙○○在檢察官偵訊時，業經檢察官查
    明與被告無親屬、婚約、法定代理關係，並告知具結義務及
    偽證之處罰後，命具結以擔保其證言之真實性。另實務運作
    ，偵查中檢察官向被告以外之人所取得之陳述，原則上均能
    遵守法律規定，不致違法取供，該證人於偵查中向檢察官所
    為之證言，並無顯不可信之情事，自有證據能力，得為本案
    證據。
貳、實體方面：
一、被告甲○○經合法傳喚，無正當理由，於審理期日未到庭。
    然上揭犯罪事實，業據被告原審供認不諱。核與證人乙○○
    於警詢、偵訊證述明確。此外，並有成大醫學院附設醫院出
    具之診斷證明書一紙以及道路交通事故現場圖、道路交通事
    故調查報告表（一）、（二）各一份及警察蒐證之照片十三
    張附卷可資佐證。被告原審不利於己之自白與事實相符，本
    件事證明確，被告犯行洵可認定，應依法論科。
二、核被告甲○○所為，係犯刑法第一百八十五條之四之肇事逃
    逸罪。被告於八十五年曾因違反肅清煙毒條例案件，經法院
    判處有期徒刑三年二月確定，於九十三年五月二日假釋縮刑
    執行完畢；又曾於九十年間因違反槍砲彈藥刀械管制條例案
    件，經法院判處有期徒刑五月確定，於九十三年二月六日易
    科罰金執行完畢。有臺灣高等法院被告前案紀錄表在卷可憑
    。其於有期徒刑執行完畢後五年之內，故意再犯本件有期徒
    刑以上之罪，應依刑法第四十七條第一項之規定論以累犯，
    並加重其刑。再被告所犯，係於中華民國九十六年四月二十
    四日前，而無該減刑條例第三條不得減刑事由，符減刑規定
    ，依法減其宣告刑。
三、原審審理結果，認被告罪證明確，予以論罪科刑，固非無據
    。惟查：被告所涉犯行，因符中華民國九十六年罪犯減刑條
    例，應予減刑，原審未及審酌容有未洽。被告上訴主張原審
    量刑過重，固無理由，惟原審既有上揭未及審酌事項，致生
    可議，自應由本院撤銷改判，以期適法。
四、爰審酌被告有上開犯罪前科，品行不佳、犯罪後因另案毒品
    案通緝為逃避查緝，躲在肇事地點約五十公尺處，未對被害
    人施以救助，被害人雖受有前揭傷害，然未為告訴、所生之
    危害，以及被告事後原審坦承犯行等一切情狀，爰量處如主
    文第二項所示之刑，並諭知易科罰金之折算標準。
五、被告經合法傳喚，無正當理由不到庭，爰不待其陳述逕行判
    決。
據上論結，應依刑事訴訟法第三百六十九條第一項前段、第三百
六十四條、第二百九十九條第一項前段、第三百七十一條，刑法
第一百八十五條之四、第四十七條、第四十一條第一項，中華民
國九十六年罪犯減刑條例第二條第一項第三款、第七條第一項、
第九條，判決如主文。
本案經檢察官王碧霞到庭執行職務。
中　　華　　民　　國　　96　　年　　9 　　月　　20　　日
                  刑事第三庭    審判長法　官 陳義仲
                                      法　官 蔡勝雄
                                      法　官 蘇清水
以上正本證明與原本無異。
如不服本判決，應於收受本判決後十日內向本院提出上訴書狀。
其未敘述上訴理由者並得於提起上訴後十日內向本院補提理由書
狀（均須按他造當事人之人數附繕本）「切勿逕送上級法院」。
　　　　　　　　　　　　　　　　　　　書記官 陳嘉琍
中　　華　　民　　國　　96　　年　　9 　　月　　20　　日
附錄本案論罪科刑法條全文：
中華民國刑法第185條之4
駕駛動力交通工具肇事，致人死傷而逃逸者，處6月以上5年以下
有期徒刑。
